

Brazil | +55 (79) 9-9856-2033 | tryvin@live.com / otavio@8sistemas.com

#### **RESUMO**

Desenvolvedor de sistemas, com larga experiência com sistemas de alta concorrência na web, e bancos de dados de variados tamanhos, PHP, Python, Java, JavaScript, Desenvolvimento de aplicativos Android, Entendedor de Arduino. Viciado em resolução de problemas. Fanatico não certificado

## **HABILIDADES**

### Tags de Habilidades:

- · Python, Computação de alta performance, MySQL
- Linux, Servidores, Debian, PHP, PostgreSQL, Scrum Master, Sistemas de alta performance
- · Desenvolvimento Android, Tornado, JavaScript, Java
- · Versatilidade em linguagens diversas, "You name it, I learn it".

#### Línguas:

Inglês (Proficiente), Português (Língua nativa), Espanhol (Básico), Italiano (Leitura)

# **EXPERIÊNCIA**

#### 01/2015 - HOJE

## DevOps, 8Sistemas

Nós da "8Sistemas" criamos e gerenciamos um sistema de "gestão de relacionamento com clientes", "Ponto de venda", e "gestão empresarial" chamado PaygatePOS (https://paygatepos.com), o meu dever na 8Sistemas é manter as atualizações rolando, adicionando novas funcionalidades, trabalhar com o código principal, e garantir que os servidores estão executando bem. Neste projeto, eu trabalho principalmente com PHP para o backend, integração com código C++ e Qt para a GUI, às vezes usamos websockets, outras vezes rest endpoints. É "escolha a ferramenta e/ou linguagem certa e use" aqui. Nós não usamos estruturas do mercado, a aplicação tem o seu "framework" próprio, feito na empresa, e eu escrevi a maior parte do código do núcleo sozinho.

### 01/2013 - 12/2014 Desenvolvedor Chefe, Pessoas Interessantes

 Nós na "Pessoas Interessantes" controlamos e desenvolvemos um jogo de paquera de mesmo nome que a empresa. Trabalhando com uma base de usuários na ordem do milhão, e sistemas de alta performance é uma maneira de começar o dia.
Trabalhando com desenvolvimento do aplicativo mobile Android nativo, com uso extenso de WebSockets para o sistema de notificações e chat, com Tornado para sustentar toda a operação de intercomunicação entre sistema-usuário, e usuáriousuário.

#### 01/2009 - 01/2012 Membro, Kinux E.v.

· Na "Kinux E.v" controlava todos os trabalhos internos do projeto Kinux Linux, como

administração de servidores, gerenciamento das doações, e comunicação com a comunidade.

# 10/2008 - 12/2012 Scrum Master, e Desenvolvedor, HiperSocial

 Na "HiperSocial" eu fui desenvolvedor PHP, gerente de testes, desenvolvimento, e gerente de time. Além disso, eu era o desenvolvedor principal em projetos internos diversos, como OpenSocial (Container antigo do Orkut), Storage de Arquivos, e muitos outros.

# 06/2009 - 12/2011 Tradutor PT-BR, Projeto KDE.

· Traduzi alguns dos anúncios do projeto KDE, e do modulo QT.

## 07/2008 - 11/2008 Gerente de T.I, StayTrack Monitoramento de Veículos.

 Na "StayTrack" eu administrei os servidores da empresa, criei uma interface web para o Sistema de monitoramento de carros, implementei servidores LighTPD, inclusive como proxy reverse para os servidores Windows 2003, e Windows 2008, além das modificações no sistema de monitoramento.

# 05/2008 - 07/2008 Bolsista Trainee na "Gerência de Redes e Telemática", Instituto Federal de Sergipe.

· No "IFS" eu era responsável pelo suporte da rede de computadores, servidores proxy, entre outras coisas para os funcionários do Campus.

# **EDUCAÇÃO**

2015-2018	Analise e Desenvolvimento de Sistemas, FASE (Faculdade de Sergipe)
2014-2019	Estatística, Universidade Federal de Sergipe
2010-2011	Tecnólogo em Marketing, FANESE (Faculdade de Negócios de Sergipe)
2005-2008	Ensino Médio, Instituto Federal de Sergipe